## Баканова Марина

### Scrum master | Unity Developer

### +79814629457, tg @MoreBampe

- mbakanova2016@yandex.ru
- https://more02.github.io/Portfolio/
- Москва

### ОПЫТ РАБОТЫ

# Unity Developer | Team Lead | Scrum master Sotabato

08/2023 - Present

Проектная занятость по разработке мультиплеерного игрового проекта и по осуществлению управления командой разработки.

- Руководство работой по формированию дизайн документов по итерациям проекта
- Формирование беклога задач, приоритизация беклога
- Внедрение, создание, планирование и наполнение спринтов, осуществление контроля за актуальностью статуса выполнения задач
- Фасилитация встреч
- Проведение технических собеседований в процессе поиска новых Unity разработчиков
- Проведение код ревью
- Разработка программного кода на С#

### Unity Developer DEXART

08/2023 - 09/2024

- Участие в разработке и поддержке кроссплатформенного приложения Dexart Metaverse
- Работа в кросс-функциональной Scrum команде с разработчиками различных специализаций: frontend, backend, 3D моделлер, level дизайнер, тестировщик
- Проведение стажировки для junior- специалистов в течение пяти месяцев
- Проведение консультаций менеджерского состава по имеющимся проблемам в процессах и путях их решения
- Разработка программного кода на С#
- Интеграция запросов, подготовленных backend разработчиками
- Написание документации по выполненным задачам
- Создание сборок под платформы WebGL, Android, Windows, iOS, macOS, VR (Oculus Quest)
- Выпуск релизов через Google Play Console, App Store Connect

# Unity Developer | Team Lead RTUITLAB

02/2020 - 08/2023

- Разработка программного кода на С#
- Разработка Android/Windows приложений от старта проекта до релиза
- Разработка VR приложений под Cardboard, VR Box, HTC VIVE
- Создание технического задания на проекты
- Формирование беклога задач

### О СЕБЕ

Scrum мастер, обладаю навыками управления командой, фасилитации встреч и организации рабочих процессов, более двух лет занимаюсь управлением командами разработки. Опыт работы в качестве разработчика с более чем 6-летним бэкграундом в мобильной, десктопной и VR/AR разработке позволил увидеть процессы изнутри, понять боли команды и говорить с ней на одном языке. Стремлюсь создавать эффективные рабочие процессы и вдохновляющую атмосферу для успешной работы команды.

Портфолио: https://more02.github.io/Portfolio/

#### ОСНОВНЫЕ НАВЫКИ

- Управление командой разработки
- Владение инструментами Jira, ClickUp, Kaiten, Trello, Confluence, Notion, Miro
- Работа с agile подходами Scrum, Kanban
- Опыт внедрения Scrum с нуля
- Фасилитация встреч и проведение Scrum событий
- Знание С#
- Знание Unity (Scripting, UI, Prefabs, ScriptableObject, Animations, Lightning, Render Pipelines, Particle Systems, Shader, Physics, Profiler, Networking, Addressables, Deeplinking)
- Создание Android, Windows, iOS, macOS, WebGL приложений
- Выпуск релизных и тестовых версий приложений через Google Play Console, App Store Connect, Microsoft Store, Oculus Store
- Создание VR приложений (HTC VIVE, Oculus Quest, Cardboard, VR Box)
- Создание AR приложений (Vuforia)
- SOLID, KISS, DRY, YAGNI
- Работа с системой контроля версий Git, GitHub, GitLab
- Базовые навыки работы с Unreal Engine
- Знание языков программирования Языки программирования Java/Python/C++/C#/PHP
- Создание web-страниц HTML/CSS/PHP/JS
- 3D моделирование, анимация и создание UV развёртки 3D модели в среде 3ds Max
- Текстурирование в программе Substance Painter

### ДОСТИЖЕНИЯ

Участие в организации, проведении и оценке работ хакатона по дизайну уровней в мета-вселенной Dexart (2023)

Победитель хакатона Моспром в кейсе Создание конфигуратора для выгрузки исходных данных из учетной системы в конфигурацию 1C: Конструктор Моделей (2022)

Финалист Национального открытого чемпионата творческих компетенций "ArtMasters" (2021)

Финалист конкурса молодежных акселераторов СБЕРа "SberStudent" (2021)

Топ 10 проектов на международном хакатоне "Junction Connected" (2020)

Победитель хакатона всероссийского фестиваля виртуальной и дополненной реальности (2019)

Абсолютный победитель международного конкурса инженерных команд ICET (2018)

Победитель второй степени всероссийского конкурса молодых разработчиков AR приложений от Epson (2018)

Победитель хакатона первого всероссийского фестиваля виртуальной и дополненной реальности (2018)

Победитель 2 степени конкурса «ІТ Школа выбирает сильнейших» (2017)

### ДОПОЛНИТЕЛЬНЫЕ НАВЫКИ

English Intermediate; Языки программирования Java/Python/C++/C#/PHP; Создание web-страниц HTML/CSS/PHP/JS; Опыт создания клиент-серверных Android приложений (Java + Retrofit); Создание Android приложений (Java); Опыт разработки десктопных WPF и UWP приложений (C#); Corona Renderer with 3Ds Max; Vray with 3Ds Max; Bёрстка интерфейсов в Figma; Базовые навыки Photoshop; Опыт работы с методологиями Agile, Scrum, Kanban; Опыт написания SQL запросов; Опыт работы с Postman; Опыт работы в Jira, Confluence, ClickUp; Работа со скелетом (3Ds Max); Редактирование позы и анимации с тіхато; Подготовка 3D модели к печати; Владение нотациями UML, IDEF0, IDEF3, DFD, BPMN, EPC, WFD, IDEF1X, ERD, Chen ER; Опыт работы в Creatio; Опыт работы в 1C: Предприятие, 1C: УНФ, 1C: ERP

#### ОБРАЗОВАНИЕ

Профессиональная переподготовка, квалификация "Программист", Java Mobile Development

**РТУ МИРЭА | IT Академия SAMSUNG** 09/2022 - 07/2023

Прикладная информатика, диплом с отличием

РТУ МИРЭА

09/2019 - 07/2023

Бакалавриат, профиль Информатизация организаций

Моделирование сред и разработка VR/AR (Unity | C# | 3ds Max) РТУ МИРЭА

02/2022 - 05/2022

Idea to Market Program Stanford Center of Professional Development 02/2021 - 10/2021

VR/AR (Unity | C# | 3ds Max) Технопарк "Кванториум" 09/2017 - 06/2019

Школа VR 360 (Unity | C#) IT школа SAMSUNG | CONTENTED 09/2017 - 07/2018

Android Java Development (Android | Java | SQL) IT школа SAMSUNG

09/2016 - 06/2017

Веб-программирование | Основы создания сайтов (HTML | CSS | PHP | SQL)
Учебный центр Unibix
05/2016 - 05/2017